臺灣高等法院刑事判決
109年度侵上訴字第296號
上  訴  人  
即  被  告  張長川


選任辯護人  陳宏銘律師
上列上訴人即被告因妨害性自主案件，不服臺灣宜蘭地方法院10
9年度侵訴字第16號，中華民國109年8月12日第一審判決（起訴
案號：臺灣宜蘭地方檢察署109年度偵字第891號），提起上訴，
本院判決如下：
    主  文
上訴駁回。
    事  實
一、甲○○知悉鄰居即代號BT000-A108107號之女子（真實姓名年
    籍資料詳卷，下稱甲女）言語反應異於常人，明顯有智能障
    礙，對於日常生活理解能力、判斷力與處理自我事物之能力
    較常人差，自我保護與抗拒性侵害之能力較低，而有心智缺
    陷之情形，於民國108年12月3日下午5時45分許，騎乘腳踏
    車行經宜蘭縣○○鄉○○路000號旁巷口，見甲女返家途中落單
    ，旋上前攀談，並邀約甲女前往巷口隔壁之菜園小徑，甲女
    不疑有他而隨同前往，詎甲○○竟基於強制猥褻之犯意，不顧
    甲女呼喊「不要碰我，我要回家」等語為拒絕之意，而違反
    甲女之意願，以手隔著甲女衣服，觸碰甲女之胸部及下體，
    以此方式為猥褻行為1次得逞。嗣因住在附近之鄰人鄭何柏
    聽聞甲女聲音，循聲前往察看，並當場質問甲○○，甲○○始行
    離去。
二、案經甲女之母訴由宜蘭縣政府警察局報告臺灣宜蘭地方檢察
    署檢察官偵查起訴。
    理    由
壹、證據能力部分：
一、按被告以外之人於檢察事務官、司法警察（官）調查時所為
    之陳述，屬傳聞證據，依刑事訴訟法第159條規定，本無證
    據能力，必須該陳述之重要待證事實部分，與審判中之陳述
    有所不符，且警詢陳述具有較可信之特別狀況二要件，始例
    外得適用同法第159條之2規定，認有證據能力。經查，證人
    鄭何柏於審理時已具結作證，其證述與其於警詢中之陳述大
    致相符，是證人鄭何柏於警詢之證述，並非證明事實存否所
    必要，與刑事訴訟法第159條之2所規定之例外情形亦不相符
    ，是上開證人於警詢之證述，應無證據能力。
二、除上開所述外，當事人、辯護人對於本院作為得心證依據之
    被告以外之人於審判外陳述，均全部同意作為證據，本院審
    酌各項證據作成時之狀況，認為並無不可信或不適當之情事
    ，依刑事訴訟法第159條之5第1項規定，均有證據能力。
三、其餘非供述證據，本院查無有何違反法定程序取得之情形，
    應認俱有證據能力。
貳、實體部分：　　
一、訊據被告固不否認有於上開時間，騎乘腳踏車行經宜蘭縣○○
    鄉○○路000號旁巷口，遇見甲女並與之同往巷口隔壁之菜園
    小徑，然否認有何對心智缺陷之人為強制猥褻犯行。辯稱：
    我沒有碰到甲女，也沒有聽到甲女說「不要碰我，我要回家
    」，誤會我了，我在那條路就是要回家等語。辯護人則為被
    告辯護稱：甲女本身為中度心智缺陷，縱使沒有陷害被告的
    動機，也可能是她亂說話；證人鄭何柏並非目擊證人，頂多
    是情況證人，證明力相當薄弱，何況他所說和甲女作證內容
    多有矛盾，顯然不可採用；被告家確實是在被告手指指過去
    之處，被告住在那邊多年，熟悉環境，縱然沒有從137 巷較
    為平坦有照明之道路回家，也無悖離常理，不得以此作為不
    利於被告之認定；被告否認犯行，為無罪答辯，如認本案成
    罪，頂多成立刑法第225條第2項乘機猥褻罪或性騷擾防治法
    第25條之罪等語。經查：
  ㈠被告知悉甲女有心智缺陷，於108年12月3日下午5時45分許，
    騎乘腳踏車行經宜蘭縣○○鄉○○路000號旁巷口，遇見鄰居甲
    女，並下車牽腳踏車與甲女走進巷口隔壁之菜園小徑，後來
    並有證人鄭何柏持手機手電筒功能進入小徑照亮被告與甲女
    等情，業據被告坦認在卷（見原審卷第101至103頁），並經
    甲女於偵訊證述案發過程等語（見他字卷第28至30頁）、證
    人鄭何柏於偵訊及原審證述聽聞甲女聲音後，持手機照明功
    能循聲進入菜園小徑，發現被告牽腳踏車與甲女走在小徑內
    等語（見偵字卷第36頁至反面；原審卷第92至96頁），復有
    監視錄影畫面翻拍照片、現場照片（見偵字卷第12至15頁）
    附卷可參，此部分事實，首堪認定。
  ㈡被告雖以前揭情詞置辯，惟查：
　　⒈證人甲女之證詞有相當之可信度：
　　　⑴證人甲女有中度智能障礙，有其身心障礙證明影本可佐
        （見偵字不公開卷第28頁），由其於檢察官訊問時證述
        如附件一所示之內容可知，其對於訊問內容多僅能以點
        頭或搖頭表示，對於事發經過無法像一般人為完整連續
        之陳述，但仍可藉由其動作辨析，其確曾遭被告觸摸胸
        部及下體之情形，並能明確指出係觸摸其衣服之外，並
        未伸入其衣服之內等情（見他字卷第28頁至第30頁），
        難認有何「誤稱」或「亂說」之情形。再以證人甲女之
        心智程度，自不可能有陷害被告之動機或意念存在，綜
        上各情，足認證人甲女於檢察官訊問時證述被告有觸摸
        其胸部、下體一節，應具有相當之可信度。
　　  ⑵另按告訴人、證人之陳述有部分前後不符，或相互間有
        所歧異時，究竟何者為可採，法院仍得本其自由心證予
        以斟酌，非謂一有不符或矛盾，即應認其全部均為不可
        採信；尤其關於行為動機、手段及結果等之細節方面，
        告訴人之指陳，難免故予誇大，證人之證言，有時亦有
        予渲染之可能；然其基本事實之陳述，若果與真實性無
        礙時，則仍非不得予以採信（最高法院74年台上字第15
        99號刑事判決參照）。證人甲女於偵訊時雖對於「你有
        跟那個老伯說不要」、「那個人有無跟阿伯講到話」等
        問題，均以搖頭表示，然證人甲女係心智缺陷人士，其
        因理解力、判斷力、記憶力及語言表達能力之關係，就
        案發情境之陳述，本難求為絲毫精準無誤之表達，而證
        人鄭何柏為心智健全之人，對於事務理解能力及記憶力
        均與一般常人相同，若非證人鄭何柏在菜園小徑入口處
        有聽聞證人甲女說「不要碰我，我要回家」（詳後述）
        ，其何以會奔跑返家拿取手機，又返回現場，足認上開
        歧異，應以證人鄭何柏證述之內容始為真正，然縱使證
        人甲女之證述略有不合之處，亦無從遽認證人甲女其餘
        證言有何虛偽不實之可言。　
　　⒉證人鄭何柏之證詞可採：
　　　⑴證人鄭何柏於偵訊時證述：108年12月3日，我是聽到1個
        女生說「你要幹嘛，你要幹嘛」，當時我剛下班回家，
        在家吃點心，我位子看不到狀況，只聽得到聲音，那個
        女生頭腦有點問題，平常下車會直接走回家，不會在外
        停留，我想想不對，就往外走去看，看到她跟1個阿公
        牽著腳踏車，走到小路，當時暗暗的，我看不太清楚，
        我確定他們在哪邊，我走過去在外面遠遠看，聽到女子
        說「我要回家」，他們在小路裡面，當時我沒帶手機，
        回去拿手機再走進去裡面，阿公就看到我，我問阿公為
        何要找1個女生帶來這邊，阿公說「我知道了」，該女
        子就走出去了，該女子沒有看起來驚恐或在哭的樣子，
        只說她要回家，阿公看到我有嚇一跳，我用手電筒照時
        ，阿公靠女子很近，但沒有看到阿公摸她，阿公在我家
        附近出現過，會騎腳踏車，該女子上下學時會經過我家
        ，小路的位置在我家往左邊走約30秒，那邊比較沒靠馬
        路，沒有路燈，我有跟該阿公對話，我用台語跟他說「
        你把1個女生帶到這個要幹嘛」，阿公說「好，我知道
        ，我知道」，之後我就陪那個女生一起走出來，我後來
        有把此事跟該女子的家人講，那個女生的爸爸有來我家
        ，我就跟他說剛剛的狀況，至於她爸爸如何知道來找我
        ，我不曉得，（提示偵卷被告照片）就是此人，有時他
        會喝酒，臉都紅紅的，我在警詢時，有提到該女子有喊
        「不要碰我」，該女子有這樣說，她是說「不要碰我，
        我要回家」等語（見偵字卷第36頁至反面）。
　　　⑵證人鄭何柏於原審審理時證述：我常常在我家附近看到
        被告，但我不認識被告，也是常常在我家看到甲女，因
        為甲女的車子會在我家附近放下甲女，所以我會看到甲
        女，108年12月3日我是下班後在家裡面吃點心，我就有
        聽到甲女下車後說「你要幹嘛，幹嘛」，我本來就沒有
        很在意，但是後來還是覺得怪怪的，因為甲女平常下車
        的時候都不會說話，所以我就走過去看，我看到甲女跟
        被告兩人走到旁邊我阿公的菜園小徑內，我就跟上去，
        被告與甲女是前後走，被告在前面，距離約1、2步，我
        距離被告大概比這個法庭的長度再多一點（現場丈量法
        庭長度約12公尺），我本來在遲疑要不要跟上去，後來
        還是跟上去了，我在菜園的外面，就是小徑的入口，我
        有聽到甲女在說話，她說「不要碰我，不要碰我，我要
        回家」，語氣比平常講話大聲一點，那是第1次我走到
        了小徑的入口聽到的，因為那時候天很暗，沒有下雨，
        那裡也沒有路燈，我後來就跑回去拿手機，用手機照路
        再回到小徑的入口，大約1分鐘，因為我是用跑步的，
        該路沒有路燈，我走進去小徑後就看到被告和甲女站在
        一起，被告站在左邊，甲女站在右邊，間隔很靠近，因
        為小徑很窄，我站在被告的前面，距離大約我在法庭上
        的位置到審判長的位置（經實際測量大約5公尺），我
        就跟被告說「你為什麼帶1個小女生來這邊？幹什麼」
        ，被告就說「好拉，好拉」，甲女就走出來，我跟著出
        來，後來我就沒有注意被告了，我第1次到小徑入口及
        第2次回到小徑內都有聽到甲女說「我要回家」，甲女
        在當場沒有說被告對她如何，甲女神情正常，甲女通常
        下車就會直接走回家，甲女家跟菜園小徑是不同方向，
        所以平常甲女下車回家都是經由成鳳路往裡面走，跟菜
        園小徑是不同方向，大約90度的方向等語（見原審卷第
        92至96頁）。
　　　⑶審酌證人鄭何柏案發時與被告及證人甲女非為親故，復
        與其等並無利害關係，並無虛詞誣陷被告或偏頗證人甲
        女之必要，而觀諸證人鄭何柏證述之內容，就其前往察
        看被告與證人甲女動向之動機、經過、見聞被告見之後
        之反應等各情詳細，且其證述內容合理、明確，而證人
        鄭何柏於原審審理時，經具結以擔保其陳述之真實性，
        經檢辯交互詰問之直接審理結果，其證言並無瑕疵可指
        ，且主要情節警詢、偵訊及審理前後大致一致，而觀其
        作證之整體過程，亦足使本院確信其證詞為真正，證人
        鄭何柏之證詞具有相當高之可信性。是以證人鄭何柏於
        小徑入口既然確有聽見證人甲女以大聲音量說「不要碰
        我，我要回家」，復以手機照明進入小徑時，見被告顯
        現驚嚇神情等節，均足以佐證證人甲女於偵查中以動作
        比畫被告有觸摸其胸部、下體一節非屬無據。
　　⒊其他情況證據：　　
　　　再者，案發地點之菜園小徑不僅路面狹小，且係泥土路面
      ，並無設置路燈，亦不適合夜間騎乘腳踏車或步行通過，
      此有現場圖及照片附卷可參（見偵字卷第47頁、他字卷第
      19頁）。而從證人鄭何柏住家附近之監視錄影畫面可知，
      被告於案發前，原本即騎乘腳踏車從宜蘭縣五結鄉成鳳路
      137巷巷口經過，而該處係柏油路面，道路寬廣而平坦並
      有照明，有監視錄影畫面翻拍照片及現場照片可佐（見他
      字卷第20、23、23頁反面至第24頁）。衡情，被告自可循
      137巷該平坦有照明之道路返家，被告卻捨此途徑不行，
      折返走向菜園小徑，顯與常情未合。另經原審勘驗前開監
      視器錄影畫面亦顯示，被告係於騎乘腳踏車經過該處，因
      見證人甲女步行經過，始停下腳踏車，並與證人甲女交談
      ，之後被告之手指往菜園小徑方向後，被告與證人甲女隨
      即走往菜園小徑，有如附件二所示之勘驗筆錄及監視器翻
      拍照片（見原審卷第89至91頁、他字卷第23至24頁）附卷
      可佐。參以證人鄭何柏前開證述係因聽聞證人甲女聲音，
      發現甲女與被告行蹤有異，始從後持手機跟隨進入菜園小
      徑查看，一入小徑通過照明後即看見被告與證人甲女站得
      很近，倘非被告為猥褻甲女，值傍晚光線昏暗之際，刻意
      挑選無人察覺、行走之菜園小徑，引領甲女前往，俾其遂
      行猥褻之舉，實無與甲女一同前往菜園小徑之必要與可能
      。
    ⒋按強制性交（猥褻）罪係以學理上所謂之「低度強制手段
      」妨害被害人之意思自由，違反被害人之意願所為，並非
      完全不要求強制手段之實行，所謂「低度強制手段」，係
      指行為人縱未施強暴、脅迫、恐嚇、催眠術，但只要行為
      人製造一個使被害人處於無助而難以反抗、不敢反抗或難
      以逃脫之狀態，達於妨害被害人之意思自由者，即屬之（
      最高法院100年度台上字第4578號刑事判決可資參照），
      足徵我國妨害性自主罪章所謂之「強脅手段」，應與刑法
      各該條文之強暴、脅迫脫鉤處理，而認僅需符合「低度強
      制手段」即為已足。復按88年4月21日修正前刑法第221條
      第1項、第224條第1項，原規定「對於男女以強暴、脅迫
      、藥劑、催眠術或他法，至使不能抗拒而為性交（猥褻）
      之行為者，處……。」所謂「他法」，依當時規定固指類似
      於強暴、脅迫、藥劑、催眠術或與之相當之方法。惟該條
      文於88年4月21日修正時，已修正為「對於男女以強暴、
      脅迫、恐嚇、催眠術或其他違反其意願之方法，而為性交
      （猥褻）之行為者，處……（第224條修正後僅有1項）。」
      依立法理由說明，係以原條文之「至使不能抗拒」，要件
      過於嚴格，容易造成受侵害者，因為需要「拼命抵抗」而
      致生命或身體方面受更大之傷害，故修正為「違反其意願
      之方法」（即不以『至使不能抗拒』為要件）。則修正後所
      稱其他「違反其意願之方法」，應係指該條所列舉之強暴
      、脅迫、恐嚇、催眠術以外，其他一切違反被害人意願之
      方法，妨害被害人之意思自由者而言，不以類似於所列舉
      之強暴、脅迫、恐嚇、催眠術等相當之其他強制方法，足
      以壓抑被害人之性自主決定權為必要，始符立法本旨（最
      高法院98年度台上字第1804號刑事判決參照）。觀之本案
      之證人甲女為心智缺陷之人，其對於危急狀況之反應本即
      較一般人為低，是以證人甲女在菜園小徑時，在被告對其
      為猥褻行為之際，雖未立即逃離、大聲呼救，且見證人鄭
      何柏到場時，神色亦未見恐慌，然此應係證人甲女不知如
      何保護自身安全及未明瞭被告舉止對其身體之傷害，卷內
      雖未有事證顯示被告有使用強制力強行壓制證人甲女身體
      部位而達強暴之程度，然由證人甲女於案發當下以言詞表
      示「不要碰我，我要回家」，可徵被告顯係違反證人甲女
      之意願而對之為猥褻行為自明。
　　⒌辯護人雖再辯稱被告所為，如認有罪，至多僅係乘機猥褻
      或性騷擾犯行等語。惟觀之證人甲女雖有心智缺陷之情況
      ，然尚能明確表達拒絕猥褻之意，顯見被告之行為違反其
      性自主之意願甚明，難認被告所為僅係乘機猥褻之行為。
      又按刑法之強制猥褻罪和性騷擾防治法之強制觸摸罪，雖
      然都與性事有關，隱含違反被害人之意願，而侵害、剝奪
      或不尊重他人性意思自主權法益。但兩者既規範於不同法
      律，構成要件、罪名及刑度並不相同，尤其前者逕將「違
      反其（按指被害人）意願之方法」，作為犯罪構成要件，
      依其立法理由，更可看出係指強暴、脅迫、恐嚇、催眠術
      等傳統方式以外之手段，凡是悖離被害人意願之情形，皆
      可該當，態樣很廣，包含製造使人無知、無助、難逃、不
      能或難抗情境，學理上乃以「低度強制手段」稱之。從大
      體上觀察，兩罪有其程度上的差別，前者較重，後者輕，
      而實際上又可能發生犯情提升，由後者演變成前者情形。
      從而，其間界限，不免產生模糊現象，自當依行為時、地
      之社會倫理規範，及一般健全常識概念，就對立雙方的主
      、客觀因素，予以理解、區辨。具體以言：1.從行為人主
      觀目的分析：強制猥褻罪，係以被害人作為行為人自己洩
      慾的工具，藉以滿足行為人自己的性慾，屬標準的性侵害
      犯罪方式之一種；強制觸摸罪，則係以騷擾、調戲被害人
      為目的，卻不一定藉此就能完全滿足行為人之性慾，俗稱
      「吃豆腐」、「佔便宜」、「毛手毛腳」、「鹹濕手」即
      是。2.自行為手法觀察：雖然通常都會有肢體接觸，但於
      強制猥褻罪，縱然無碰觸，例如強拍被害人裸照、強令被
      害人自慰供賞，亦可成立；強制觸摸罪，則必須雙方身體
      接觸，例如對於被害人為親吻、擁抱、撫摸臀部、胸部或
      其他身體隱私處，但不包含將被害人之手，拉來碰觸行為
      人自己的性器官。3.自行為所需時間判斷：強制猥褻罪之
      行為人，在加害行為實施中，通常必需耗費一定時間，具
      有延時性特徵，無非壓制對方、滿足己方性慾行動進展所
      必然；強制觸摸罪則因構成要件中，有「不及抗拒」乙語
      ，故特重短暫性、偷襲性，事情必在短短數秒（甚至僅有
      1、2秒）發生並結束，被害人根本來不及或無餘暇予以抗
      拒或反對。4.自行為結果評價：強制猥褻罪之行為人所造
      成的結果，必須在使被害人行無義務之事過程中，達至剝
      奪被害人性意思自主權程度，否則祇能視實際情狀論擬他
      罪；強制觸摸罪之行為所造成的結果，則尚未達至被害人
      性意思自由之行使，遭受壓制之程度，但其所應享有關於
      性、性別等，與性有關之寧靜、和平狀態，仍已受干擾、
      破壞。5.自被害人主觀感受考量：強制猥褻罪之被害人，
      因受逼被性侵害，通常事中知情，事後憤恨，受害嚴重者
      ，甚至出現創傷後壓力症候群現象；強制觸摸罪之被害人
      ，通常是在事後，才感受到被屈辱，而有不舒服感，但縱
      然如此，仍不若前者嚴重，時有自認倒楣、懊惱而已。6.
      自行為之客觀影響區別：強制猥褻罪，因本質上具有猥褻
      屬性，客觀上亦能引起他人之性慾；強制觸摸罪則因行為
      瞬間即逝，情節相對輕微，通常不會牽動外人的性慾。（
      最高法院108 年度台上字第1800號刑事判決意旨參照）。
      查被告於上揭時、地，將證人甲女引往菜園小徑，強行觸
      碰證人甲女胸部、下體，經甲女表示拒絕碰觸等情，俱如
      前述，足徵被告於整個過程中，不僅只有乘人不及抗拒而
      觸摸被害人甲女，且過程有一段時間，想利用對方心智缺
      陷，對於性事恐為懵懂，以欺瞞方式壓制對方之性自主意
      識，用以滿足己方性慾，被告所為業已妨害甲女之意思自
      由，違反甲女之意願，又被告強行觸摸甲女胸部及下體之
      行為，在客觀上足以誘起他人性慾，在主觀上亦足以刺激
      及滿足其性慾，揆之上開判決要旨，自屬強制猥褻之行為
      ，尚非僅為性騷擾之範疇。從而，辯護人執詞為被告辯護
      ，並無可採。
　　⒍至於辯護人於本院審理時雖再度聲請傳喚詰問證人甲女，
      用以保障被告之對質詰問權。然甲女於原審時經傳訊到庭
      作證，並訊問證人甲女是否願意回答問題，證人甲女均無
      反應，經陪同到庭之社工人員表示：證人甲女現在頭低低
      的，而且雙手一直在搓衣服，針對剛剛提問，她都一直搖
      頭不願意回答，只要要問她問題，她就會一直搖頭，證人
      甲女現在應該無法作證等情，此有原審審判筆錄附卷可參
      （見原審卷第96至97頁），堪認證人甲女顯有性侵害犯罪
      防治法第17條所定之到庭後因身心壓力無法為完全陳述、
      拒絕陳述之情形。復審酌證人甲女為中度智能障礙之人，
      對於法庭環境之適應能力本即較一般常人為低，對於證人
      甲女於檢察官訊問時以動作比畫出遭被告摸胸部、下體之
      強制猥褻情節，對證人甲女而言，涉及常人最私密而不欲
      人知之隱私、被害過程，為避免對其身心造成二次傷害，
      本宜高度尊重其供述意願，被告雖因此不能行使詰問權，
      然本院於審理時已踐行法定調查程序，給予檢察官、被告
      及辯護人充分適當之攻擊防禦、辯論之機會，補償其不利
      益，是本院認不宜再傳喚證人甲女到庭接受檢辯雙方交互
      詰問。
  ㈢綜上，依證人甲女、證人鄭何柏之證述，參互勾稽卷內其他
    證據資料，足認被告確有對證人甲女為強制猥褻之犯行，被
    告上開所辯，均係卸責之詞，不足採信。本案事證明確，被
    告犯行已堪認定，應予依法論科。
二、論罪之理由：
　　查證人甲女領有中華民國身心障礙證明（中度），而屬刑法
    第222條第1項第3款所稱心智缺陷之人。核被告所為，係犯
    刑法第224條之1對於心智缺陷之女子以違反其意願之方法而
    為猥褻之行為罪。起訴意旨認被告係犯刑法第224條之強制
    猥褻罪，惟依起訴書犯罪事實欄之記載，足以特定其行為對
    象為證人甲女，而甲女係一心智缺陷之人已如前述，是被告
    所犯對於心智缺陷之人為強制猥褻行為部分，其社會基本事
    實同一，亦在起訴範圍之內，並經檢察官於原審審理時即變
    更起訴法條為刑法第224條之1對於心智缺陷之女子以違反其
    意願之方法而為猥褻之行為罪，復經本院於審理時增列該條
    文，踐行告知程序，保障被告訴訟上之防禦權利，是變更起
    訴法條及適用正確之論罪法條，附此敘明。
叁、駁回上訴之理由：
一、原審本於同上見解，認被告罪證明確，適用刑法第224條之1
    之規定，並審酌被告見被害人甲女為心智缺陷之人，詎竟無
    視被害人甲女心理人格之發展及感受，違反被害人甲女之意
    願而對其為猥褻之行為，其犯行對被害人甲女戕害非輕，且
    犯後猶矢口否認犯行，惡性非輕，且未曾與被害人甲女達成
    和解以彌補其過犯，並兼衡其犯罪動機、目的、手段、所生
    危害、自陳家庭經濟狀況小康、國小肄業之智識程度等一切
    情狀，量處有期徒刑3年。核原審之認事用法均無違誤，量
    刑亦屬妥適，雖被告於本院審理時，已與證人甲女達成和解
    ，惟迄今仍未坦承犯行之態度，並就其所為仍未見何悔意，
    原審判決量刑仍屬妥適，應予維持。　
二、被告上訴意旨，仍執前詞，辯稱其並無碰觸甲女，而為無罪
    答辯，復認即便曾碰觸到甲女胸部及下體，也僅係構成乘機
    猥褻或性騷擾防治法第25條之性騷擾罪，均不構成強制猥褻
    心智缺陷之女子罪等語。惟本案除有證人甲女之證述外，並
    有證人鄭何柏之證述及其他情況證據予以補強，已如前述。
    而被告所為亦非構成乘機猥褻或性騷擾罪爾爾，亦經本院論
    述同前，綜上，被告上訴意旨所指各節，均難認為有理由，
    俱應予以駁回。
據上論斷，應依刑事訴訟法第368條，判決如主文。
本案經檢察官林小刊提起公訴，檢察官林宏松到庭執行職務。
中　　華　　民　　國　　109 　年　　12　　月　　29　　日
                  刑事第二十一庭審判長法　官  許宗和
                                      法　官  黃惠敏
                                      法　官  黃玉婷
以上正本證明與原本無異。
如不服本判決，應於收受送達後20日內向本院提出上訴書狀，其
未敘述上訴之理由者並得於提起上訴後20日內向本院補提理由書
（均須按他造當事人之人數附繕本）「切勿逕送上級法院」。
                                      書記官  傅國軒
中　　華　　民　　國　　109 　年　　12　　月　　29　　日
附錄：本案論罪科刑法條全文
中華民國刑法第224條之1
（加重強制猥褻罪）
犯前條之罪而有第 222 條第 1 項各款情形之一者，處 3 年以
上 10 年以下有期徒刑。

【附件一：證人甲女之偵訊筆錄】
問：今天的天氣好嗎？
答：（搖頭）。
問：你有無吃早餐？
答：麵包。
問：你的外套什麼顏色？
答：紅色。
問：你現在平常在做什麼？上班還上課？
答：上課。
問：老師講的你都聽得懂？
答：（點頭）。
問：你在班上有認識好朋友嗎？
答：（點頭）。
問：你平常跟誰住？家裡有誰？
答：（手指母親）。
問：《提示菜圃照片》這裡是那裡？是你家裡附近嗎？
答：（手指照片正中間）。
問：你剛才指的地方，你還記得什麼事情嗎？
答：（搖頭）。
問：《提示照片》你平常放學是在這裡下車嗎？。
答：（手指相片中所示巷子口）。
問：你從那裡走回去？
答：（手指相片中所示巷道）。
問：你記不記得你有次放學回家，你走進去時是否遇到1個陌生
    人？
答：（點頭）。
問：是1個老伯？
答：（點頭）。
問：你認識那個老伯嗎？
答：（搖頭）。
問：那個老伯把你帶到那裡？
答：（手指菜圃照片中間）。
問：當時是晚上嗎？
答：（點頭）。
問：那1天下雨？
答：（點頭）。
問：那個老伯對你做了什麼事？
答：（手指胸口）。
問：老伯有摸你嗎？
答：（點頭）（手指下體）。
問：你有跟那個老伯說不要嗎？
答：（搖頭）。
問：你有跟那個老伯說你要回家？
答：（點頭）。
問：你跟那個老伯說你要回家，他有讓你走嗎？
答：（點頭）。
問：你說你要回家，他有繼續摸你嗎？
答：（搖頭）。
問：你那時跟那個老伯在一起時，有其他人在旁邊？
答：（點頭）。
問：是否認識那個人？
答：（搖頭）。
問：你有跟在旁邊的那個人講到話嗎？
答：（搖頭）。
問：那個人有無跟老伯說話？
答：（搖頭）。
問：那個人在旁邊看你和老伯嗎？
答：（沈默）。
問：那時候，是不是有人拿手電筒照你？
答：（點頭）。
問：老伯在碰你的時候很大力？
答：（點頭）。
問：老伯的手有沒有伸到衣服裡？有嗎？
答：（點頭）（手比外面）。
問：老伯的手摸你下體時，手有無伸到褲子裡面？
答：（手比外面）。
問：你剛才說後來你要回家，老伯讓你走，他留在現場，有無跟
    著你？沒有嗎？
答：（點頭）。
問：你後來被1 個人拿手電筒照就回家了？
答：（點頭）。
問：那個人有陪你回家嗎？
答：（搖頭）。
問：你回到家裡時，媽媽在家嗎？
答：（點頭）。
問：你那天回家後，你沒有跟媽媽說？
答：（手指照片編號6監視器影像）。
問：你剛才指的人是壞人？
答：（點頭）。
問：照片編號6的另1個人是你嗎？
答：（搖頭）。
問：你當時跟這個壞人在一起，他有騎腳踏車？
答：（點頭）。
問：你還想看那張照片嗎？
答：（手指照片編號6）。
問：你還有想要跟我說什麼事？
答：（手指照片編號6）。
問：《提示編號5照片》照片上的人是壞人嗎？
答：（點頭）。
問：《提示指認照片》你認得壞人是那1個嗎？
答：（先比編號4，再比編號1）。
問：《提示被告照片》照片上的人是否壞人？
答：（點頭，並手指被告照片）。
問：還有想要說什麼？
答：（搖頭）等情

【附件二：勘驗現場監視錄影畫面結果】
一、檔案名稱：ch02_00000000000000.mp4
    勘驗內容：
  ㈠檔案內容為路口監視器錄影畫面，畫面右下方顯示視角為「C
    amera 02」。影片開始時，畫面左上方顯示時間為00-00-00
    00星期二17:45:35。
  ㈡畫面顯示時間17:45:45至17:46:21時，被告由畫面下方出現
    ，騎乘腳踏車進入畫面，並停留在畫面左下方1間民宅外，
    期間有向畫面左方張望及與人交談及手勢比劃動作。
  ㈢畫面顯示時間17:46:21至17:46:30時，被害人甲女由畫面左
    下方出現，步行進入畫面，此時被告有與被害人甲女交談及
    用手指向畫面右方動作，之後兩人往畫面右方移動離開畫面
    。
二、檔案名稱：ch02_00000000000000.mp4
    勘驗內容：
  ㈠檔案內容為路口監視器錄影畫面，畫面右下方顯示視角為「C
    amera 02」，影片開始時，畫面左上方顯示時間為00-00-00
    00星期二17:52:03。
  ㈡畫面顯示時間17:52:16至17:52:46時，被害人甲女由畫面右
    下方出現，步行進入畫面，之後沿著巷道持續往畫面上方移
    動。
  ㈢畫面顯示時間17:52:46至17:53:14時，證人鄭何柏由畫面下
    方出現，步行進入畫面，期間有查看被害人甲女及撥打查看
    行動電話動作，往畫面左下方移動離開畫面，此時被害人甲
    女步行至畫面上方遠處，並有回頭查看動作，之後繼續往前
    移動，並往遠處畫面右方民宅或巷弄移動離開畫面。
三、檔案名稱：ch03_00000000000000.mp4
    勘驗內容：
  ㈠檔案內容為路口監視器錄影畫面，畫面右下方顯示視角為「C
    amera 03」。影片開始時，畫面左上方顯示時間為00-00-00
    00星期二17:44:45。
  ㈡畫面顯示時間17:44:53至17:45:13時，1輛汽車駛入畫面，停
    在畫面右側。
  ㈢畫面顯示時間17:45:13至17:45:26時，被害人甲女由畫面右
    方出現，步行進入畫面，往畫面左方巷道旁民宅騎樓移動，
    並停留在民宅騎樓處。隨後汽車駛離畫面。
  ㈣畫面顯示時間17:45:26至17:45:44時，被害人甲女移動至民
    宅騎樓外路邊，並停留在巷道路邊。
  ㈤畫面顯示時間17:45:44至17:46:12時，被告由畫面右方出現
    ，騎乘腳踏車進入畫面，往畫面左方巷道移動停在巷道口處
    ，與被害人甲女有交談動作並往甲女方向移動。
  ㈥畫面顯示時間17:46:12至17:46:19時，被告從腳踏車下車，
    持續與被害人甲女有交談動作。
  ㈦畫面顯示時間17:46:19至17:46:32時，被告有對被害人甲女
    招手，舉手指向畫面右側方向，示意往畫面右側移動動作。
    之後被告牽腳踏車步行，被害人甲女步行，兩人一同往畫面
    右側移動離開畫面。
  ㈧畫面顯示時間17:46:54至17:47:25時，證人鄭何柏由畫面左
    方民宅處出現，步行進入畫面，步行往畫面右側移動離開畫
    面。
  ㈨畫面顯示時間17:50:19至17:50:22時，證人鄭何柏由畫面右
    方出現，跑步往左方民宅方向跑去。
  ㈩畫面顯示時間17:50:37至17:50:44時，證人鄭何柏復由畫面
    左方民宅處出現，步行進入畫面，有查看行動電話動作，步
    行往畫面右側移動離開畫面。
四、檔案名稱：ch03_00000000000000.mp4
    勘驗內容：
  ㈠檔案內容接續「ch03_00000000000000.mp4」檔案。
  ㈡畫面顯示時間17:52:14至17:52:20時，被害人甲女由畫面右
    方出現，步行進入畫面，向畫面左方巷道移動離開畫面。
  ㈢畫面顯示時間17:52:44至17:52:55時，證人鄭何柏由畫面右
    方出現，步行進入畫面，有撥打查看行動電話動作，往畫面
    左方民宅處移動離開畫面。